臺灣高等法院刑事裁定
110年度抗字第134號
抗  告  人  
即受 刑 人  張永宗



上列抗告人即受刑人因聲請定其應執行刑案件，不服臺灣桃園地
方法院中華民國109年11月30日裁定（109年度聲字第4495號），
提起抗告，本院裁定如下：
    主  文
抗告駁回。
    理  由
一、原裁定意旨略以：抗告人即受刑人（下稱抗告人）張永宗犯
    如附表所示之罪，按裁判確定前犯數罪者，併合處罰之；數
    罪併罰，有二裁判以上者，依第51條之規定，定其應執行之
    刑，刑法第50條第1項前段、第53條分別定有明文。又數罪
    併罰，分別宣告其罪之刑，宣告多數有期徒刑者，於各刑中
    之最長期以上，各刑合併之刑期以下，定其刑期，但不得逾
    30年，刑法第51條第5款亦定有明文。再按一裁判宣告數罪
    之刑，雖曾經定其執行刑，但如再與其他裁判宣告之刑定其
    執行刑時，前定之執行刑當然失效，仍應以其各罪宣告之刑
    為基礎，定其執行刑，且上開更定之應執行刑，不應比前定
    之應執行刑，加計其他裁判所處刑期後為重，否則即與法律
    秩序理念及法律目的之內部界限有違，難認適法（最高法院
    80年臺非字第473號判例、93年度臺非字第192 號判決意旨
    參照），定應執行有期徒刑拾柒年等語。
二、抗告意旨略以：
　㈠按刑法第51條第5款明定「宣告多數有期徒刑者，於各刑中之
    最長刑期以上，各刑合併刑期以下定其刑期」。
　㈡再按，法院在數罪併罰有二裁判以上，應定期應執行之刑案
    件，法院所謂刑之酌定，固屬自由裁量事項，然對於法院之
    內部界限、外部界限均應爰其拘束（最高法院97年度台抗字
    第513號裁定）。
　㈢又按刑法第56條連續犯之規定，業於民國94年2月2日修正公
    布刪除，並於95年7月1日施行，而連續犯之所以廢除，係因
    實務界對於「同一罪名」認定過寬，所謂「概括犯意」經常
    可連綿數年之久，且採證上多於寬鬆，至過度擴張連續犯概
    念、併案浮濫，造成不公之現象，在修正後基於連續犯原為
    數罪之本質，反刑之（公平原則）考量過去視為連續犯之犯
    罪原則上應回歸數罪併罰之處罰以藉此維護刑罰之公正性。
    法院就裁量權之行使除不得逾越法律規範之外部界線外，上
    應爰比例原則、公平正義原則之規定，謹守秩序之理，體察
    法律之規範，目的使其結果實質正當，合於裁量之內部界線
    ，俾與立法本旨相契合（高等法院98年度抗字第634號裁定
    ）。
　㈣實施新法以來，各法院對其罪犯所判之例，參照如「販賣毒
    品例」，其被告所犯5次販賣行為判刑時，依分別判刑15年
    （5個15年計75年），後定其應執行之刑為18年6月至19年；
    又如「強盜案件」所犯普通強盜案件6件，分別判刑5年6月
    （6個5年6月計33年），定其應執行之刑為6年半左右。
　⒈臺中地方法院98年度易字第2067號刑事判決，被告犯116件恐
    嚇與詐欺等罪，分別①恐嚇取財7件，各判處26個月（計3年6
    月）②詐欺罪109件判處3月(計20年7月)，共計24年1月，定
    其應執行之刑為3年4月。
　⒉最高法院98年度台上字第6192號判決被告犯27次詐欺罪（合
    計有期徒刑30年7月），定應執行刑為有期徒刑4年。
　⒊基隆地方法院96年度易字第538號竊盜案，判處8月符合減刑
    減為4月共計38件（合計12年8月）定其應執行之刑為有期徒
    刑3年。
　⒋本院97年度上訴字第5195號刑事判決，科處之行為（共計132
    年8月）定其應執行之刑，僅應執行8年。
　⒌臺中地方法院98年度聲字第5043號詐欺罪19次，1-14判處2月
    （計2年4月）、15-19判處3月（計1年3月）共計3年7月，更
    定應執行刑為1年10月。
  ㈤綜上所陳抗告人懇求給予抗告人一個公理、公平的裁定，給
    抗告人一個悔過向上的機會，一個從新從輕、最有利於被告
    之裁定，以為挽救破碎之家庭，避免衍生社會問題，絕不再
    犯云云。
三、按判決確定前犯數罪者，併合處罰之；數罪併罰，有二裁判
    以上，宣告多數有期徒刑者，於各刑中之最長期以上，各刑
    合併之刑期以下，定其應執行之刑期，但不得逾三十年，刑
    法第50條第1項前段、第53條、第51條第5款分別定有明文。
    次按數罪併罰之定應執行之刑，係出於刑罰經濟與責罰相當
    之考量，並非予以犯罪行為人或受刑人不當之利益，為一種
    特別的量刑過程，相較於刑法第57條所定科刑時應審酌之事
    項係對一般犯罪行為之裁量，定應執行刑之宣告，乃對犯罪
    行為人本身及所犯各罪之總檢視，除應考量行為人所犯數罪
    反應出之人格特性，並應權衡審酌行為人之責任與整體刑法
    目的及相關刑事政策，在量刑權之法律拘束性原則下，依刑
    法第51條第5款之規定，採限制加重原則，以宣告各刑中之
    最長期為下限，各刑合併之刑期為上限，但最長不得逾30年
    ，資為量刑自由裁量權之外部界限，並應受法秩序理念規範
    之比例原則、平等原則、責罰相當原則、重複評價禁止原則
    等自由裁量權之內部抽象價值要求界限之支配，使以輕重得
    宜，罰當其責，俾符合法律授與裁量權之目的，以區別數罪
    併罰與單純數罪之不同，兼顧刑罰衡平原則（最高法院100
    年度台上字第21號判決意旨參照）。又執行刑之量定，係事
    實審法院裁量之職權，倘其所酌定之執行刑，並未違背刑法
    第51條各款所定之方法或範圍（即法律之外部性界限），亦
    無明顯違背公平、比例原則或整體法律秩序之理念（即法律
    之內部性界限）者，即不得任意指為違法或不當（最高法院
    107年度台抗字第1043號、第1056號裁定意旨參照）。  
四、經查：
 ㈠本件抗告人即受刑人張永宗因違反毒品危害防制條例等案件，
   經臺灣桃園地方法院、本院分別判處如原裁定附表所示之刑
   ，均分別確定在案，其中原裁定附表編號1至7、9、11至15所
   示之罪，前經原審法院分別定其應執行刑有期徒刑7年9月、6
   月、10年，嗣後臺灣桃園地方檢察署檢察官依抗告人之請求
   再就原裁定附表編號1至19所示之罪，向原審法院聲請定其應
   執行刑，經原審法院審核認聲請為正當，並依上揭法條規定
   ，就抗告人所犯如原裁定附表所示之罪，定其應執行刑為有
   期徒刑17年，係在如原裁定附表所示宣告刑中之最長期10年
   以上，各刑合併之刑期21年1月（內部界限）以下，合於刑法
   第51條第5款規定所定之外部界限，原裁定附表編號1至7、9
   、11至15所示之罪，前經原審法院分別定其應執行刑有期徒
   刑7年9月、6月、10年，有各該判決、裁定、本院被告前案紀
   錄表在卷可稽，則原審就抗告人所犯如原裁定附表所示之罪
   所定應執行刑有期徒刑17年，亦未逾上開定應執行刑及原裁
   定附表編號8、10、16至17所示刑期加計之總和（41年8月）
   ，依刑法第51條第5款之規定，採限制加重原則，最長不得逾
   30年，資為量刑自由裁量權之外部界限，則原審裁定既合於
   第51條第5款規定所定之外部界限，復未逾自由裁量之內部界
   限，揆諸前揭說明，於法並無違誤，屬法院裁量職權之適法
   行使，並無量刑過重之情形。
 ㈡抗告人雖執前詞抗告，然數罪併罰之定應執行刑，係出於刑罰
   經濟與責罰相當之考量，並非在給予受刑人不當利益，況個
   案情節不同，抗告人所舉他案，尚難比附援引，亦無拘束其
   他法院裁量權自由行使之效力，抗告人據此請求本院更定應
   執行刑，自非可採。原裁定依前所述，既無違反法秩序理念
   規範之比例原則、平等原則、責罰相當原則、重複評價禁止
   原則等內部界限之情事，抗告人徒憑已意仍執前詞指摘原裁
   定所定應執行刑裁量不當，請求另定適當之執行刑，為無理
   由，其抗告應予駁回。
據上論斷，應依刑事訴訟法第412條，裁定如主文。   
中　　華　　民　　國　　110 　年　　1 　　月　　29　　日
                  刑事第七庭    審判長法　官  孫惠琳 
　　　　　　　　　　　　　　　　　　　法　官  張育彰
　　　　　　　　　　　　　　　　　　　法　官  王惟琪
以上正本證明與原本無異。
如不服本裁定，應於收受送達後五日內向本院提出抗告狀。
                                      書記官  簡偉閔
中　　華　　民　　國　　110 　年　　1 　　月　　29　　日